【裁判字號】    98,上訴,1420
【裁判日期】    980827
【裁判案由】    公共危險
【裁判全文】
臺灣高等法院臺中分院刑事判決        98年度上訴字第1420號
上  訴  人  臺灣臺中地方法院檢察署檢察官
被      告  甲○○
指定辯護人  本院公設辯護人劉秋蘭
上列上訴人因被告公共危險案件，不服臺灣臺中地方法院97年度
訴字第4678號中華民國98年4月29日第一審判決（起訴案號：臺
灣臺中地方法院檢察署97年度偵字第25013號），提起上訴，本
院判決如下：
    主  文
上訴駁回。
    犯 罪 事 實
一、甲○○曾患有妄想型精神分裂症，其於民國97年10月22日凌
    晨5時許，在其向丙○○所承租居住之臺中縣太平市○○○
    路61號房屋住宅內，因精神分裂症發作情緒不穩定，致依其
    辨識而行為之能力顯著減低，遂基於放火燒燬現供人使用之
    住宅之犯意，在該房屋二樓其所使用之西邊臥室內，將衣物
    及紙張堆放在電視機前之地板上，再以其平常抽菸用之打火
    機點火引燃火苗之方式，放火燃燒該住宅，火勢瞬間延燒結
    果，致該房屋二樓之西邊臥室、中間和室、東邊臥室之裝潢
    、木質隔間牆、天花板木條、木質櫥櫃、木門、床具、電視
    機等物均嚴重燒失、碳化，牆壁受煙燻變黑，一、三樓則均
    未受損，甲○○亦獨自逃出屋外。嗣經鄰居林周旺報警，消
    防人員到場灌救後，始未繼續燃燒，該房屋重要構成部分之
    效用因而未喪失，而未遂。警察並在該房屋斜對面當場逮獲
    甲○○。
二、案經臺中縣警察局太平分局報請臺灣臺中地方法院檢察署檢
    察官偵查起訴。
    理  由
壹、程序部分（證據能力部分）：
一、按被告以外之人（包括證人、鑑定人、告訴人、被害人及共
    同被告等）於審判外之陳述雖不符刑事訴訟法第159條之1至
    之4等4條之規定，而經當事人於審判程序同意作為證據，法
    院審酌該言詞陳述或書面陳述作成時之情況，認為適當者，
    亦得為證據；當事人、代理人或辯護人於法院調查證據時，
    知有刑事訴訟法第159條第1項不得為證據之情形，而未於言
    詞辯論終結前聲明異議者，視為有前項之同意，同法第159
    條之5定有明文。立法意旨在於傳聞證據未經當事人之反對
    詰問予以核實，原則上先予排除。惟若當事人已放棄反對詰
    問權，於審判程序中表明同意該等傳聞證據可作為證據；或
    於言詞辯論終結前未聲明異議，基於尊重當事人對傳聞證據
    之處分權，及證據資料愈豐富，愈有助於真實發見之理念，
    且強化言詞辯論主義，使訴訟程序得以順暢進行，上開傳聞
    證據亦均具有證據能力。本件證人乙○○於消防人員訪談時
    之陳述，其性質雖屬傳聞證據，惟查無符合同法第159條之1
    至之4等前4條之情形，其所為之上開警詢筆錄內容，業經本
    院審理時予以提示並告以要旨，且經檢察官、被告及辯護人
    表示意見，當事人已知上述筆錄乃傳聞證據，且未於言詞辯
    論終結前對該筆錄內容聲明異議，依上開規定，是其於警詢
    中之證言已擬制同意其有證據能力，本院審酌上開筆錄作成
    時，較無人情施壓或干擾，亦無不當取供之情形，認為以之
    作為本案之證據亦屬適當，是其於警詢中之證言自具有證據
    能力。
二、次按法院或檢察官得囑託醫院、學校或其他相當之機關、團
    體為鑑定，或審查他人之鑑定，並準用第203條至第206條之
    1之規定；鑑定之經過及其結果，應命鑑定人以言詞或書面
    報告，刑事訴訟法第208條第1項前段、第206條第1項分別定
    有明文。是經法院、檢察官囑託相當之機關為鑑定後，經鑑
    定人以書面報告其鑑定之結果者，即屬刑事訴訟法第159條
    第1項所謂之「法律有規定者」，不受該條項規定「不得作
    為證據」之限制；且刑事訴訟法第208條第1項前段對於法院
    或檢察官囑託相當之機關為鑑定之情形，僅規定：「準用第
    二百零三條至第二百零六條之一之規定」，至於刑事訴訟法
    第202條有關「鑑定人應於鑑定前具結」之規定，則不在準
    用之列。故於法院或檢察官囑託相當之機關為鑑定，而該受
    囑託機關以書面報告鑑定結果之情形，既非屬依法應具結者
    。是同法第158條之3有關「證人、鑑定人依法應具結而未具
    結者，其證言或鑑定意見，不得作為證據」之規定，於此時
    即無適用之餘地。是以，原審法院囑託國軍臺中總醫院就被
    告之精神狀況進行鑑定，該院於98年2月26日出具之醫中企
    管字第0980000804號精神鑑定報告（見原審卷二第25至29頁
    ），已就其鑑定之過程、依據及結論詳予記載，自得作為證
    據，先予敘明。
三、卷附病歷部分：
  (一)按除刑事訴訟法第159條之1至第159條之3之情形外，下列文
    書亦得為證據：一、除顯有不可信之情況外，公務員職務上
    製作之紀錄文書、證明文書。二、除顯有不可信之情況外，
    從事業務之人於業務上或通常業務過程所須製作之紀錄文書
    、證明文書。三、除前二款之情形外，其他於可信之特別情
    況下所製作之文書，刑事訴訟法第159條之4定有明文。次按
    刑事訴訟法第159條之4第2款所稱從事業務之人於業務上或
    通常業務過程所須製作之紀錄文書、證明文書，因係於通常
    業務過程不間斷、有規律而準確之記載，且大部分紀錄係完
    成於業務終了前後，無預見日後可能會被提供作為證據之偽
    造動機，其虛偽之可能性小，除非該等紀錄文書或證明文書
    有顯然不可信之情況，否則有承認其為證據之必要。醫院診
    斷證明書係病患就診或就醫，醫師就其診斷治療病患結果，
    所出具之證明書。醫師法第17條規定，醫師如無法令規定之
    理由，不得拒絕診斷書之交付。醫師係從事醫療業務之人，
    病患如純為查明病因並以接受治療為目的，而到醫療院所就
    醫診治，醫師於例行性之診療過程中，對該病患所為醫療行
    為，於業務上出具之診斷書，屬於醫療業務上或通常醫療業
    務過程所製作之證明文書，自該當於上開條款所指之證明文
    書。如為特定之目的（如訴訟之用）而就醫，醫師為其診療
    ，應病患之要求並出具診斷證明書，因其所記載之內容，具
    有個案性質，應屬被告以外之人於審判外之陳述，且不符上
    開條款所稱之特信性文書要件，自不得為證據（最高法院95
    年度臺上字第5026號判決要旨參照）。
  (二)查卷附之有關被告在行政院衛生署草屯療養院就診，由該院
    醫師所製作之病歷（見原審卷一第163至296頁） ，固屬被告
    以外之人於審判外之書面陳述，然此係被告為醫治其精神疾
    病，前往醫院就醫接受治療，由醫師本於其專業知識為其進
    行醫療行為後，於此業務上而製作前述病歷，具有相當之中
    立性，且對被告有無患有精神分裂症之待證事項具有相當關
    聯性，並無顯不可信之情況，依刑事訴訟法第159條之4第2
    款規定，自有證據能力。
貳、實體部分：
一、訊據被告甲○○固坦承本件火災係其在該房屋二樓西邊臥室
    內電視機前之地板上，以其抽菸用之打火機點燃紙張所引起
    之事實，惟辯稱：伊只記得在燒一些過去的資料，火就突然
    燒到別的東西，伊對於當時的情況記不清楚了云云。
二、認定犯罪事實所憑之證據及理由：
  (一)經查，本件火災經臺中縣消防局調查後，研判係：「一樓未
    受損，而三樓也僅看到幾張支票受燒的殘跡，火流侷限於二
    樓。而二樓受燒後：1.東邊臥室（即臥室2）部分，北側通
    道木質裝潢明顯以愈往西側受燒碳化、燒失程度較嚴重，木
    質櫥櫃、木門及木質裝潢上半部受燒碳化、燒失情形，明顯
    以靠西側和室附近受燒碳化比較嚴重，天花板木條明顯也以
    靠西側和室附近受燒碳化、燒失較為嚴重，顯示火流係來自
    西側。2.中間和室部分，西側與西邊臥室（即臥室1）相鄰
    之木質隔間牆幾乎完全受燒碳化、燒失，室內衣物呈現表面
    受燒，大部分尚留存，西邊房間木質門框上半部受燒碳化、
    燒失，天花板木條受燒後完全燒失，顯示火流來自西側。3.
    西邊臥室部分，木門嚴重受燒碳化、燒失，鎖頭掉落於北側
    ，西、南兩側牆壁受煙燻變黑，床鋪彈簧墊受燒後僅剩鐵質
    部分，西北角落電視機燒損，衣物及紙張堆受燒碳化，因此
    西邊房間內部受燒程度最為激烈，又清理現場發現以衣物及
    紙張堆附近受燒碳化情形最為嚴重，研判該處應受較長時間
    燃燒，應為最初起火處。經清理起火處附近並未發現可造成
    自燃的化學性物品，故排除化學性物品自燃後引燃可燃性之
    可能性。現場火流並未呈現潑灑促燃劑再引燃之迅速激烈燃
    燒現象，但衣物及紙張堆置於該房間通道中央，應屬非原來
    放置之位置，研判恐有加工之嫌。綜合上述排除自燃性化學
    物品、爐火烹調電源線短路或電器產品故障及遺留火種或煙
    蒂等因素引燃之可能性，研判本案起火原因不排除人為以打
    火機等明火引燃衣物及紙張堆，繼而擴大燃燒之可能性。」
    ，此有臺中縣消防局於97年11月12日以消調字第0970017295
    號函檢送之火災原因調查鑑定書及現場照片在卷可稽（見原
    審卷一第29至109頁）。而本院觀諸前揭現場照片，其內容
    與該調查鑑定書所記載之上揭研判情形相同，是以該鑑定書
    記載之現場燃燒情形及研判結果，應與事實相符，而可採信
    。又按放火罪既未遂之區別標準，係以目的物獨立燃燒，且
    足以變更其形體致喪失其效能為依據，是放火燒燬現供人使
    用之住宅罪，如僅室內家具燒燬，其房屋構成部分及門窗均
    未喪失效用者，應成立刑法第173條第3項、第1項之放火燒
    燬現供人使用住宅未遂罪，換言之，刑法第173條第1項之放
    火既遂罪，須房屋構成之重要部分已燒燬，如僅房屋內之家
    具、物件燒燬，房屋本身尚未達喪失其效用之程度，即不能
    依該條項論罪（參照最高法院73年度台上字第2238號判決）
    。本件燃燒結果，僅二樓西邊臥室、中間和室、東邊臥室之
    裝潢、木質隔間牆、天花板木條、木質櫥櫃、木門、床具、
    電視機等物嚴重燒失、碳化，牆壁受煙燻變黑，一、三樓則
    均未受損，而該燒失、碳化部分，大多屬裝潢之物，非屬房
    屋之構成部分，更非屬房屋構成之重要部分，亦即該房屋並
    未因本件火災而喪失其效用，本院認本件房屋尚未達燒燬之
    程度，應屬放火未遂之狀態。
  (二)次查：
  1.證人即被告之友人乙○○於97年10月22日在消防人員訪談中
    證稱：「他最近有時候會胡言亂語，有時前一分鐘正常，下
    一分鐘又不正常。」、「10月21日晚上約11點時，甲○○又
    開始發作胡言亂語，並要我收拾東西要我走。」、「甲○○
    平時有抽菸習慣」等語（見原審卷一第63至65頁）。證人乙○○於本院審理時證稱：「（問：你在消防隊的時候說被告
    有時候胡言亂語，前一分鐘正常，下一分鐘不正常，你當時
    為何這樣講？《提示原審卷一第63頁》）（沈默），在水果
    市場的時候，他會突然說出我聽不懂的話。」、「（問：在
    水果市場是指案發前多久？）是在案發前不久都會講我聽不
    懂的話。」、「（問：在97年10月21日晚上或97年10 月22
    日凌晨，有無聽到被告講你聽不懂的話？）好像我凌晨兩點
    多離開的時候上去看他，進去的時候有聽到他在講話，聽不
    懂他在講什麼。」、「（問：你聽了多久才離開？）大約一
    、兩分鐘。」、「（問：你在消防隊談話筆錄說被告在97年
    10月21日晚上胡言亂語，是不是指被告講了你聽不懂的話的
    這件事情？）是的。」、「（問：你記得你在消防隊做的筆
    錄就情節的敘述除時間以外，都有按照你當時真實的記憶回
    答嗎？）有。」、「（問：剛才受命法官問你說當時97年10
    月21日晚上九點、十點的時候你聞到塑膠的味道，你回答法
    官你有上樓去瞄一下，這一點有無說實話？）有。」、「（
    問：《請審判長提示原審卷一第63頁》你在消防隊的時候，
    你說97年10月21日晚上約十一點的時候，被告又開始發作胡
    言亂語，並要我收拾東西要我走，你所謂又開始發作是什麼
    意思？是當天發作，那時又發作嗎？《審判長提示原審卷第
    63頁》）是當天已經有發作一次。」、「（問：第一次就是
    你上去看他燒香的那一次嗎？）是。」、「（問：你剛剛說
    你都沒有跟被告講話，是不是？）是。」、「（問：為何在
    消防隊跟消防隊員說被告叫你收拾東西趕快走？）我沒有跟
    被告對話，只有他跟我說這句話。」、「（問：香的味道與
    塑膠的味道不一樣，你確定在樓下有聞到塑膠的味道？）有
    一點淡淡的。」等語（見本院卷第43頁至第48頁背面）。
  2.證人丙○○於98年4月15日在原審審理中具結證稱：「（問
    ：97年10月21日妳的鄰居有打電話給妳？）有，約晚上11點
    多的時候，我鄰居打電話跟我說被告住的那個房間內不曉得
    在燒金紙或什麼東西，我有過去，我沒有見到被告，我有敲
    門，還把外面的小鐵門打開，我沒有進去，他的朋友有來，
    我叫他的朋友乙○○請甲○○的家人來把他帶回去，我房租
    也不收，他朋友說好，就上去看他，沒多久，乙○○就下來
    說沒事了，我就回去了，到凌晨五點多，我鄰居打電話給我
    說房子燒起來。」、「（問：妳剛才說聽鄰居講發現甲○○
    精神狀況不穩，有拍打牆壁，但妳於97年11月22日在警詢中
    說，妳和妳先生有去現場，發現被告精神不穩，有撞擊牆壁
    ，到底這是妳聽鄰居講的，還是妳自己親眼目睹耳聞？）我
    很少過去，我之前說有聲音，是聽鄰居講的，說他會很吵，
    21日晚上我有聽到聲音，但我沒有進去，不知道是撞還是拍
    打。」、「（問：妳97年11月22日於警詢中說甲○○是做生
    意失敗，情緒不穩，妳不要對他提出告訴，妳如何知道他生
    意失敗情緒不穩？）因為之前一個月，他有跟我說他有叫一
    車的西瓜，結果被人家偷走了，所以我認為他應該是為了這
    件事情，而且有很多朋友跟他一起住，也沒有分攤房租，吃
    喝還靠他。」等語（見原審卷二第40至42頁）。
  3.證人戊○○○○於98年4月15日在原審審理中具結證稱：「
    （問：當時你親眼看到被告的狀況是怎樣？）當天被告等於
    是一個半昏迷的狀況，到醫院之後，被告可以說話，但是問
    他什麼都是答非所問。」、「（問：你所謂刺激，為何會想
    說不要去刺激他，是否當時有什麼樣的行為，他就會有強烈
    的反應？）他很多事情都答非所問，譬如問他姓名的時候，
    他就說有看到鬼來了，或者是說我們不清楚，只有他知道。
    」、「（問：你剛才有提到在現場看到被告時，是穿內褲，
    身體裸露，當時他的精神狀況？）沒有辦法言語，有點昏迷
    。」等語（見原審卷二第45、47頁）。
  4.被告曾因易怒、自語、被害妄想、危險行為，於95年3月23
    日至行政院衛生署草屯療養院初診，並於95年3月23日至95
    年3月27日、95年5月25日至95年6月19日兩度住院，經診斷
    為妄想型精神分裂症，出院後均未返診，此有該療養院97年
    12月15日以草療精字第0971110336號函及檢附被告之病歷資
    料在卷可證（見原審卷一第163至296頁）。
  5.被告被逮捕後經送往國軍臺中總醫院附設民眾診療服務處醫
    治時，有：「情緒不穩，行為怪異，答非所問，被害妄想，
    幻聽干擾，疑似精神分裂症」之情形，此有該診療服務處於
    97年10月23日所開立之診斷證明書附卷可稽（見警卷第30頁
    ）。
  6.原審委託國軍臺中總醫院鑑定被告行為時之精神狀況，經鑑
    定結果認為：「被告為慢性精神分裂症患者，長期受症狀干
    擾，無病識感不接受藥物治療，明顯思考障礙，判斷力減低
    。犯案當時，行為因精神症狀影響，致其辨識行為能力減低
    ，達限制責任行為能力，但未達無責任能力狀態」，此有該
    醫院於98年2月26日以醫中企管字第0980000804號函檢送之
    司法精神鑑定報告在卷為憑（見原審卷二第25至29頁）。而
    稽核上開精神鑑定報告之內容，該院精神科專科醫師於鑑定
    前，業已詳閱原審函送之警卷、起訴書，對於被告犯案過程
    充分瞭解，且與被告進行臨床會談，以瞭解被告個人史、疾
    病史等，再針對被告之身體、神經及臨床精神狀態進行檢查
    、評估，始完成相關因素之分析診斷，本案無論自鑑定人之
    精神科專業醫師資格、鑑定之方法、鑑定資料及鑑定結論等
    ，自形式及實質上判斷，均無明顯瑕疵，該鑑定過程嚴謹且
    有精神醫學之依據，應具有高度可信性。
  7.據上可知，被告平時有抽菸習慣，於95年間即患有妄想型精
    神分裂症，因無病識感，未繼續接受藥物治療，致明顯思考
    障礙，行為能力減低，於案發前一個月，曾經被竊一車西瓜
    ，於案發前幾天，情緒即呈現不穩定狀態，會胡言亂語，有
    時正常，有時不正常，於案發前二、三小時，曾在屋內燒東
    西並發出拍打或撞擊的聲音，於乙○○回來時，要乙○○收
    拾東西離開，於案發後沒有報警，並自己逃出來，經警逮獲
    後，於問話時，答非所問，情緒起起伏伏，還說伊看到鬼來
    了。被告於案發前二、三小時，即在燒東西，且於乙○○回
    來時，叫乙○○收拾東西離開，並於乙○○離開後，將紙張
    及衣物堆置在西邊臥室通道中央（參見前揭臺中縣消防局火
    災原因調查鑑定書），以其平常抽菸用之打火機點燃火苗，
    可信其當時已決意要放火燒燬該房屋，怕殃及乙○○，才會
    有該舉動，並非僅是在燒一些過去的資料，而不慎引發延燒
    ，亦非如起訴書所記載係基於不確定之故意。本院參以被告
    長期以來所罹患之妄想型精神分裂症病史，被告於案發前後
    之精神狀況，既有如上所述之情形，案發時之精神狀況復經
    鑑定有「行為因精神症狀影響，致其辨識行為能力減低」之
    情形，是亦可信被告為本件行為時，確有因精神分裂症發作
    情緒不穩定，致其辨別行為違法或依其辨識而行為之能力顯
    著減低之情形。
  (三)綜上所述，本院認被告確係因精神分裂症發作情緒不穩定，
    致其辨別行為違法或依其辨識而行為之能力顯著減低，而決
    意放火燒燬該房屋。被告前揭所辯，係卸責之詞，不足採信
    。此外，本件並有房屋租賃契約書在卷可佐（見警卷第27、
    28頁），事證已臻明確，被告犯行應堪認定。
三、核被告所為，係犯刑法第173條第3項、第1項之放火燒燬現
    供人使用之住宅未遂罪。被告已著手於放火燒燬現供人使用
    之住宅犯行之實施而未遂，為普通未遂犯。又刑事訴訟法第
    300條所謂變更法條，係指罪名之變更。本件原審公訴人認
    被告係犯刑法第173條第1項之放火燒燬現供人使用之住宅既
    遂罪，本院審理結果認係犯刑法第173條第3項、第1項之放
    火燒燬現供人使用之住宅未遂罪，因其罪名同為「放火燒燬
    現供人使用之住宅」，原係適用同一法條，僅行為態樣有既
    遂、未遂之分，不發生變更起訴法條之問題，即無庸引刑事
    訴訟法第300條變更檢察官起訴之法條，併此敘明（參照最
    高法院72年度台上字第4800號、87年度台上字第3234號判決
    意旨）。本案被告基於放火之犯意，已著手於放火燒燬現供
    人使用之住宅行為之實施，本件房屋尚未達燒燬之結果，其
    未遂型態既非不能未遂犯，應適用刑法第25條第2項規定，
    按既遂犯之刑度減輕其刑。又被告於行為時因精神障礙，致
    其辨識行為違法或依其辨識而行為之能力，顯著減低，業如
    前述，本件依刑法第25條第2項未遂犯之規定減輕其刑後，
    再依刑法第19條第2項之規定，遞減輕其刑。
四、原審認被告犯行事證明確，因而適用刑事訴訟法第299條第1
    項前段，刑法第173條第3項、第1項、第25條第2項、第19條
    第2項等規定，並審酌被告雖未表示認罪，但對於點火燃燒
    之行為自始即坦承不諱，且係因患有精神分裂症致依其辨識
    而行為之能力減低而為本犯行，及被害人丙○○在原審當庭
    表示被告平時為人和善，常拿沒賣完之西瓜分請鄰居及被害
    人吃，很多朋友跟被告一起住，也沒有分攤房租，吃喝還靠
    被告，並請求原審對被告從輕量刑等一切情狀，量處有期徒
    刑二年。復審酌被告未曾故意犯罪受有期徒刑以上刑之宣告
    ，此有臺灣高等法院被告前案紀錄表在卷可參，經此次起訴
    審判教訓後當知所警惕，信無再犯之虞，因認所宣告之刑以
    暫不執行為適當，依刑法第74條第1項第1款之規定，併予宣
    告緩刑五年，以啟自新。另敘明被告患有妄想型精神分裂症
    ，卻無病識感，不接受藥物治療，目前對本件所為，陳述仍
    反覆不定，其情狀足認有危害公共安全之虞，且因本件刑罰
    部分宣告緩刑，乃併予宣告於刑之執行前，令入相當處所，
    施以監護貳年。經核原判決認事用法均無違誤，量刑亦屬妥
    適。
五、檢察官上訴意旨略以：參以被告於歷次警詢、偵訊、移審訊
    問、準備程序時，對於案發當時為何要點火燃燒物品、燃燒
    何物、在何處燃燒衣物、當時住處內有何人，火災後如何處
    置等細節均能夠明確回答。渠既對於放火之方式及過程等均
    記憶清晰，且知悉在屋內焚燒物品係危險之舉動，復於火勢
    延燒擴大後，立即迅速逃離火災現場，足見被告於為本案犯
    行時，其辨識行為違法或依其辨識而行為之能力，並無減低
    或欠缺之情事。是上開國軍臺中總醫院鑑定報告應不得作為
    判斷被告行為時，辨識行為違法或依其辨識而行為之能力，
    有無減低或欠缺之依據。本件經審酌、權衡被告為本件犯罪
    行為時之狀態後，既得以確信被告當時有理解法律規範、辨
    識行為違法之意識能力及依其辨識而為行為之控制能力，則
    揆諸上揭說明，被告之所為自無刑法第19條第2項減輕其刑
    之適用等語。惟查，本院依卷內證據資料及上開專業鑑定機
    關之鑑定結果綜合判斷，認被告於案發時顯係因受罹患妄想
    型精神分裂症引起之精神病症影響，致其辨識行為違法或依
    其辨識而行為之能力，顯著減低，尚難以被告於警詢、偵查
    及審理時就何以發生本件事故之情節均能供述在卷，即認被
    告案發時之精神狀況與一般常人無異，原判決認適用刑法第
    19條第2項，其見解並無不當，檢察官之上訴並無理由，應
    予駁回。
據上論斷，應依刑事訴訟法第368條，判決如主文。
本案經檢察官丁○○到庭執行職務。
中    華    民    國    98    年    8     月    27    日
             刑事第十一庭 審判長法  官  陳  朱  貴
                                法  官  郭  同  奇
                                法  官  胡  文  傑
上列正本證明與原本無異。
如不服本判決應於收受送達後十日內向本院提出上訴書狀，其未
敘述上訴之理由者並得於提起上訴後十日內向本院補提理由書（
均須按他造當事人之人數附繕本）「切勿逕送上級法院」。
                                書記官  蔡  嘉  萍
中    華    民    國    98    年    8    月     27    日


司法院資訊處製作；財團法人民間司法改革基金會備份。
